# 研发业务产生收入的会计处理

提问人：a1234gxp 时间：2022-04-21 22:10:00
20X1年，A公司与B公司签署合作协议研制一款产品的生产制造方法。对方提供相关技术，公司负责产业化落地及规模化生产的研发工作。
20X1年，A公司将与该项目相关的费用计入到研发费用中，同年项目研发成功。此后，由于该产品迟迟不能获得审批上市，A公司决定与合作方停止合作，并要求对方对公司前期付出的成本费用进行补偿。20X年，A公司与B公司签署了协议解除合作，相关成果由B公司享有。对方支付了相关补充款项。
请教陈版主这种情况要如何对这笔收入进行会计处理？
目前想到几种处理方案：
1.公司确认其他业务收入；相关成本冲减研发费用并重分类至其他业务成本
2.作为营业外收入处理
3.前期的费用资本化；本期确认收入时，结转成本
这个案例和研发样机产生收入有点类似。但是差别就在于，在当时开展研发的时候，并不知道会产生收入。同时公司研发过程中并未满足资本化调节，故无法形成存货以供未来结转成本。

回答人：chenyiwei
这是研发成果本身的处置，与试生产产品还是有区别的。本案例建议将收到补偿款减去该研发项目所形成的资产账面价值（如有）后的差额确认为资产处置损益。